臺灣臺北地方法院交通事件裁定　　　　 94年度交聲字第841號
異議人即
受處分人　甲○○
右列受處分人因違反道路交通管理處罰條例案件，對於臺北市交
通事件裁決所中華民國九十四年七月二十六日所為之處分（原處
分案號：北市裁二字第裁二二－Ａ00000000號），聲明
異議，本院裁定如左：
    主  文
異議駁回。
    理  由
一、按劃設於道路上，設於已設有「停車再開」標誌或設有號誌
    之交岔路口，鐵路平交道或行人穿越道之前方及左彎待轉區
    之前端，寬三十至四十公分之白色實線，為停止線，用以指
    示行駛車輛停止之界限，車輛停止時，其前懸部分不得伸越
    該線，道路交通標誌標線號誌設置規則第一百七十條第一項
    、第二項定有明文。再汽車駕駛人，駕駛汽車不遵守道路交
    通標誌、標線、號誌之指示者，處新臺幣（下同）九百元以
    上一千八百元以下罰鍰；且汽車駕駛人有左列各款所列條款
    之一者，除依原條款處罰鍰外，並予記點：一、有第三十三
    條、第三十八條第一項、第四十條第一項、第四十五條、第
    四十七條第一款至第四款、第四十八條、第四十九條或第六
    十條第一項、第二項第一款至第三款情形之一者，各記違規
    點數一點，道路交通管理處罰條例第六十條第二項第三款、
    第六十三條第一項第一款分別定有明文。
二、本件異議人即受處分人甲○○所有之車號Ｃ七－五０九九號
    自用小客車，於民國九十四年六月一日二十二時零六分許，
    行經臺北市○○路、通河街口設有號誌之交岔路口，其行進
    方向為紅燈，竟未在停止線後方停車，而伸越該停止線在該
    停止線之前方停車等待燈號變換，經該處設置之「固定式感
    應線圈型微電腦自動採證相機」拍攝採證相片一幀，嗣為舉
    發單位即臺北市政府警察局大同分局（以下稱大同分局）交
    交通分隊以受處分人有違反前揭道路交通管理處罰條例第六
    十條第二項第三款規定之不遵守道路交通標線之指示行為逕
    行掣單舉發；嗣將舉發通知單送達於受處分人後，受處分人
    雖於舉發通知單上所載之九十四年七月二十日應到案日期前
    向原處分機關提出申訴，惟經原處分機關函請舉發單位即大
    同分局調查結果，仍認受處分人所有之該部汽車有不遵守道
    路交通標誌、標線、號誌之指示之事實，原處分機關乃依前
    揭道路交通管理處罰條例第六十條第二項第三款、第六十三
    條第一項第一款及違反道路交通管理事件統一裁罰基準表之
    規定，於九十四年七月二十六日從輕裁處異議人罰鍰九百元
    ，併予記違規點數一點。
三、受處分人聲明異議意旨雖不否認有於前述時地將前述車號汽
    車伸越停止線前停車之事實，惟否認有任何違反道路交通管
    理處罰條例之行為，辯以：伊當時開車行經臺北市○○路通
    河街口時，適逢紅燈亮起，雖其車速在法定速限之內，但在
    停住車身時仍超越該標線，於是立即倒車退回線內，此時後
    方照相機已照相採證；且依採證照片所示，遠方機車群正往
    承德橋行進，顯然是剛通過紅燈前的最後一批，依距離來看
    不超過十公尺，可證明當時紅燈亮起時不超過二秒鐘，故認
    為未予緩衝時間讓車輛調整回線內，逕行裁罰，殊違法令之
    本意云云。
四、惟查：受處分人所有前開車號汽車於前述時地伸越該停止線
    在該停止線之前方停車，而其車行方向為紅燈之事實，有採
    證相片一張在卷可稽，由該張採證相片可以清楚看出受處分
    人所有前開車號汽車確有伸越前述交岔路口之停止線，在該
    停止線之前方停車之違規行為。且依採證照片上方電腦紀錄
    所示，受處分人係在號誌轉換為紅燈後十六．四秒及十七．
    二秒時遭拍攝該張照片，而車輛在綠燈時輾壓「固定式感應
    線圈型微電腦自動採證相機」之感應線圈，並不會啟動相機
    拍照採證，受處分人既係在紅燈後「十六．四秒」時始遭拍
    攝上開照片，而非紅燈後「立即」遭拍攝採證照片，足認其
    確係號誌轉換為紅燈後始輾壓感應線圈而有紅燈越線臨停之
    違規行為無訛。至受處分人辯稱：依採證照片所示，遠方機
    車群正往承德橋行進，顯然是剛通過紅燈前的最後一批，依
    距離來看不超過十公尺，可證明當時紅燈亮起時不超過二秒
    鐘云云；惟觀諸採證照片所示，前方機車群之車身均向右前
    方偏斜，足認其行進路線係自受處分人車輛所在左方之通河
    街口左轉駛上承德橋，而非甫自承德路直行穿越通河街口甚
    明，受處分人所辯依該等機車之位置可證當時紅燈甫亮起云
    云，殊無可採，併予敘明。綜上所述，本件事證明確，受處
    分人之違規行為堪以認定。
五、綜上所述，受處分人確有在前揭時地伸越停止線臨時停車等
    待紅燈變換之違規行為，故原處分機關乃依前揭道路交通管
    理處罰條例第六十條第二項第三款、第六十三條第一項第一
    款及違反道路交通管理事件統一裁罰基準表之規定從輕裁處
    受處分人罰鍰九百元，併予記違規點數一點，核無違誤，本
    件受處分人之異議為無理由，自應將其異議駁回。
據上論斷，應依道路交通案件處理辦法第十九條，裁定如主文。
中　　華　　民　　國　　94　　年　　9　　月　　29　　 日
                            臺灣臺北地方法院交通法庭
                                法  官   吳靜怡
右正本證明與原本無異。
如不服本裁定，應於送達後五日內，向本院提出抗告狀。
                                書記官   謝韻華
中　　華　　民　　國　　94　　年　　9　　月　　29　 　日
